【裁判字號】    98,易,1080
【裁判日期】    980901
【裁判案由】    竊盜
【裁判全文】
臺灣臺中地方法院刑事判決              98年度易字第1080號
公  訴  人  臺灣臺中地方法院檢察署檢察官
被      告  乙○○
                    弄19號(.
上列被告因竊盜案件，經檢察官提起公訴（97年度偵字第28833
號），本院判決如下：
    主    文
乙○○犯如附表所示之罪，各處如附表所示之刑，應執行有期徒
刑壹年肆月。
    犯罪事實
一、乙○○因缺錢花用，竟分別於附表各編號所示之時間、地點
    ，以附表各編號所示之方式，竊取如附表各編號所示之學校
    或個人所有之物品，嗣因乙○○欲以相同手法撬開門鎖進入
    「台中市安和國中」之訓導處及人事室辦公室竊取物品未果
    （此案並未提起公訴），惟該校發現門鎖遭破壞後，旋即報
    警處理，經調閱校園及路口之監視器畫面，發現乙○○涉有
    重嫌，乃向本院聲請搜索因而查獲附表五所示之贓物，而查
    悉附表編號五之犯行為乙○○所為，另員警將附表編號四所
    示之學校採得之指紋送請比對發現乙○○亦涉犯附表編號四
    之犯行，乙○○經警查獲後，在偵查機關尚未發現其附表編
    號一至三之犯行前，於九十七年十一月七日下午在台中市警
    察局第六分局製作筆錄時，主動向該分局員警供出其犯附表
    編號一至三之竊盜犯行，自動接受裁判。
二、案經台中市警察局第六分局報告請台灣台中地方法院檢察署
    檢察官偵查起訴。
    理   由
一、按被告以外之人於審判外之陳述，雖不符合前四條（即刑事
    訴訟法第一百五十九條之一至一百五十九條之四）之規定，
    而經當事人於審判程序同意作為證據，法院審酌該言詞陳述
    或書面陳述作成之情況，認為適當者，亦得為證據。當事人
    、代理人或辯護人於法院調查證據時，知有第一百五十九條
    第一項之情形，而未於言詞辯論終結前聲明異議者，視為有
    前項之同意，刑事訴訟法第一百五十九條之五定有明文。經
    查本件公訴人、被告於本件言詞辯論終結前均未就被告以外
    之人於審判外之陳述聲明異議，本院審酌該言詞或書面之陳
    述作成之情況，認為適當得為證據，先此敘明。
二、上揭事實，業據被告於偵審中坦承不諱，核與證人林詠富、
    李興馨、戴文正、王錦童、楊見成、梁育誠、黃政雄、陳品
    樺、李世偉證述情節相符，並有贓物認領保管單二紙、刑案
    現場採證照片四十二幀、監視器翻拍照片四幀、扣押筆錄及
    扣押物品目錄表各一份、車籍查詢─基本資料詳細畫面一紙
    、內政部警政署九十七年十二月四日刑紋字第０九七０一八
    四五六九號鑑驗書一紙及監視器翻拍照片五張附卷可憑，本
    案事證明確，被告犯行洵堪認定，依法應予論科。被告固然
    坦承附表編號一、三、五之部分所行竊之財物包括現金或禮
    券，惟是否有上開被竊物品，查無其他佐證，自不得以被告
    上開自白逕認定上開附表編號一、三、五之竊盜犯行之行竊
    物品包括現金、禮券，至於附表編號四之部分，被告行竊物
    品為附表編號四所示，業據證人楊見成於警訊中證述屬實，
    公訴人認僅行竊現金四萬五千元、電腦主機一台、相機六部
    、外接硬碟二部、隨身碟一支，即有疏漏，應予補正，附此
    敘明。
三、核被告附表編號一所為係犯刑法第三百二十一條第一項第二
    、三款之攜帶兇器踰越門扇、安全設備竊盜罪；附表編號二
    所為係犯刑法第三百二十一條第一項第二、三款之攜帶兇器
    毀越門扇竊盜罪；附表編號三所為係犯刑法第三百二十一條
    第一項第二、三款之攜帶兇器踰越牆垣毀壞門扇竊盜罪；附
    表編號四所為係犯刑法第三百二十一條第一項第二、三款之
    攜帶兇器毀越門扇、安全設備竊盜罪；附表編號五係犯刑法
    第三百二十一條第一項第二、三款之攜帶兇器毀越門扇竊盜
    罪。公訴人雖認被告前開犯行尚合於刑法第三百二十一條第
    一項第一款之夜間侵入住宅或有人居住之建築物之要件，惟
    查本案被告侵入之地點均係學校，而非住宅，上開夜間亦未
    有警衛駐守，業據證人甲○○到庭結證明確，復查無其他積
    極證據證明上開學校為夜間有人居住之建築物，公訴人認上
    開竊盜犯行尚合於刑法第三百二十一條第一項第一款之要件
    ，自有未洽，附此敘明。被告在偵查機關尚未發覺其犯附表
    編號一至三所示之犯行前，主動供出並自動接受裁判，業據
    本案承辦員警即證人甲○○到庭結證明確，並有警訊筆錄一
    份在卷可憑，合於自首之要件，就附表編號一至三之犯行，
    各減輕其刑。被告上開竊盜犯行，無時間地點之密接性，侵
    害不同法益對象，犯意各別，應分論併罰。爰審酌被告素行
    不良，年輕力壯不知依靠勞力賺錢，竟趁凌晨侵入學校行竊
    電腦設備等，致生學校教學之困擾，所行竊之財物價值非多
    ，惟有銷贓之行為，犯後業經坦承犯行之態度等一切情狀，
    分別量處如主文所示之刑，並定其應執行刑。行竊用之起子
    一支，業經丟棄滅失，業據被告供明在卷，且不能證明為被
    告所有之物，不予宣告沒收，併此敘明。
據上論斷，依刑事訴訟法第二百九十九條第一項前段；刑法第三
百二十一條第一項第二、三款、第六十二條、第五十一條第五款
，判決如主文。
本案經檢察官丙○○到庭執行職務。
中    華    民    國    98    年    9     月    1     日
                              刑事第四庭  法  官 陳如玲
以上正本證明與原本無異。
如不服本判決應於收受送達後10日內向本院提出上訴書狀，並應
敘述具體理由；其未敘述上訴理由者，應於上訴期間屆滿後20日
內向本院補提理由書（均須按他造當事人之人數附繕本）「切勿
逕送上級法院」。
                                          書記官 童淑芬
中    華    民    國    98    年    9     月    1     日
附表：
┌───┬─────────────┬──────────────────────┬──────────────┐
│      │                          │                                            │                            │
│編號  │      時間                │               犯  罪  行  為               │    主文                    │
├───┼─────────────┼──────────────────────┼──────────────┤
│      │                          │                                            │                            │
│ １   │ 97年7月29日凌晨3時35分   │  攜帶客觀上足供兇器使用之螺絲起子1支，踰越 │ 乙○○攜帶兇器踰越門扇、安 │
│      │                          │  門扇，侵入臺中市○區○○路1段95號「臺中女 │ 全設備竊盜，處有期徒刑肆月 │
│      │                          │  子高級中學」，並踰越窗戶安全設備進入人事室│ 。                         │
│      │                          │  辦公室，並從氣窗安全設備進入教務處辦公室，│                            │
│      │                          │  共竊取該校所有之電腦主機1部（含螢幕及燒錄 │                            │
│      │                          │  機）、電腦螢幕1部、數位相機1台。          │                            │
│      │                          │                                            │                            │
│      │                          │                                            │                            │
│      │                          │                                            │                            │
├───┼─────────────┼──────────────────────┼──────────────┤
│  2   │  97年8月14日凌晨某時許   │   攜帶客觀上足供兇器使用之螺絲起子1支，踰越│  乙○○攜帶兇器毀越門扇竊盜│
│      │                          │   門扇侵入臺中市○區○○路1段138號「臺中市 │  ，處有期徒刑肆月。        │
│      │                          │   大同國小」，以上開螺絲起子撬開毀壞1樓教室│                            │
│      │                          │   及幼稚園辦公室門扇，共竊取該校所有之電腦 │                            │
│      │                          │   主機2部、電腦螢幕2部。                   │                            │
│      │                          │                                            │                            │
│      │                          │                                            │                            │
│      │                          │                                            │                            │
├───┼─────────────┼──────────────────────┼──────────────┤
│      │                          │                                            │                            │
│  3   │ 97年8月18日凌晨3時27分   │   攜帶客觀上足供兇器使用之上開螺絲起子1支，│  乙○○攜帶兇器踰越牆垣毀壞│
│      │                          │   踰越牆垣侵入臺中市○區○○路2段152號「臺 │  門扇竊盜，處有期徒刑肆月。│
│      │                          │   中市四育國中」，以螺絲起子撬開毀壞教職員 │                            │
│      │                          │   辦公室門扇，竊取該校所有之電腦主機1部、電│                            │
│      │                          │   腦螢幕4部。                              │                            │
│      │                          │                                            │                            │
│      │                          │                                            │                            │
├───┼─────────────┼──────────────────────┼──────────────┤
│  4   │97年8月27日凌晨5時6分     │   攜帶客觀上足供兇器使用之螺絲起子1支，踰越│  乙○○攜帶兇器踰越門扇毀越│
│      │                          │   門扇侵入臺中市○○區○○路99號「臺中市協 │  安全設備竊盜，處有期徒刑柒│
│      │                          │   和國小」，以螺絲起子破壞教職員辦公室窗戶 │  月。                      │
│      │                          │   安全設備，從窗戶踰越進入竊取該校所有之錄 │                            │
│      │                          │   音筆1支、mp３1支、數位相機4部、外接式硬碟│                            │
│      │                          │   1部、該校職員庚○○所有之現金45000元、電 │                            │
│      │                          │   腦主機1部，該校職員己○○所有相機1台、該 │                            │
│      │                          │   校職員丁○○所有之數位相機1部、該校職員陳│                            │
│      │                          │   冠庸所有之mp３1支、該校職員戊○○所有之隨│                            │
│      │                          │   身碟1台。                                │                            │
│      │                          │                                            │                            │
│      │                          │                                            │                            │
│      │                          │                                            │                            │
├───┼─────────────┼──────────────────────┼──────────────┤
│      │                          │                                            │                            │
│  5   │97年8月29日凌晨2時10分    │   攜帶客觀上足供兇器使用之螺絲起子1支，踰越│  乙○○攜帶兇器毀越門扇竊盜│
│      │                          │   門扇侵入臺中市○區○○路1段97號「臺中市居│  ，處有期徒刑柒月。        │
│      │                          │   仁國中」，以螺絲起子撬開毀壞總務處辦公室 │                            │
│      │                          │   門扇，竊取該校所有之筆記型電腦1部、電腦主│                            │
│      │                          │   機1部、外接式硬碟4部。                   │                            │
│      │                          │                                            │                            │
│      │                          │                                            │                            │
└───┴─────────────┴──────────────────────┴──────────────┘
所犯法條：
中華民國刑法第321條第1項第1款、第2款及第3款
犯竊盜罪而有左列情形之一者，處六月以上、五年以下有期徒刑
：
一、於夜間侵入住宅或有人居住之建築物、船艦或隱匿其內而犯
    之者。
二、毀越門扇、牆垣或其他安全設備而犯之者。
三、攜帶兇器而犯之者。
四、結夥三人以上而犯之者。
五、乘火災、水災或其他災害之際而犯之者。
六、在車站或埠頭而犯之者。
前項之未遂犯罰之。


司法院資訊處製作；財團法人民間司法改革基金會備份。
